# 关于发行股份的承销费用处理

提问人：xm_xueming 时间：2011-02-25 17:16:24
咨询个问题： A公司拟私募增资 5000 万（折合股本 1000 万股），委托券商帮助找投资者，如果成功的话，需支付 500 万手续费。 如果融资成功的话，那么A公司支付的 500 万应该入当期费用呢？还是冲减资本公积呢（也即股本入 1000 万，资本公积入 3500 万）？
准则里好像是说，与发行权益性证券相关的手续费、佣金之类，可以抵减溢价发行款，也即减少资本公积的确认
A公司的分录这样做是否妥当 借：银行存款 5000 贷：股本 1000 资本公积 4000
借：资本公积 500 贷：银行存款 500

回答人：chenyiwei
以成功获得融资为支付条件，并且金额与融资额挂钩的此类手续费，可以冲减吸收投资中形成的股本溢价。